臺灣臺中地方法院刑事判決
110年度易字第2128號
公  訴  人  臺灣臺中地方檢察署檢察官
被      告  林明紳



上列被告因詐欺案件，經檢察官提起公訴（110年度偵字第27864
號），被告於本院準備程序進行中就被訴事實為有罪之陳述，經
合議庭裁定由受命法官獨任進行簡式審判程序，判決如下：
    主    文
林明紳犯詐欺取財罪，處有期徒刑壹年陸月。未扣案之犯罪所得
新臺幣陸百捌拾陸萬壹仟壹佰肆拾伍元沒收，於全部或一部不能
沒收或不宜執行沒收時，追徵其價額。
    犯罪事實
一、林明紳（原名林緯煬，民國【下同】103年6月30日改名）於
    103年間，以帳號「絆」把玩網路遊戲「幻想神域」，因而
    結識廖剛顯，認有機可乘，竟基於為自己不法所有意圖及詐
    欺取財之犯意，以不知情之胞妹林芹薰之名義（林芹薰所涉
    詐欺罪嫌，已由臺灣臺中地方檢察署檢察官以110年度偵字
    第27864號處分不起訴），使用LINE、SKYPE等網路通訊軟體
    ，向廖剛顯佯稱其為林芹薰，係從事遊艇業，因工作關係有
    狀況，故欲向廖剛顯借錢，復又稱其自遊艇業改行為軍火業
    ，均在國外從事軍火之貿易，而因軍火買賣出問題，先是在
    日本被逮捕，後又移至美國監獄關押，後又被帶往阿拉伯進
    行軍火調查，在阿拉伯受傷後，又被帶往歐洲關押，最後又
    被移往美國監獄，期間林明紳冒林芹薰之名向廖剛顯佯稱回
    來後將與廖剛顯交往、結婚等不實之謊言作為詐術，陸續假
    藉需支付之醫藥費、律師費等各種不同名目費用，而向廖剛
    顯索求詐取金錢，並向廖剛顯表示林芹薰帳戶被凍結，需匯
    款至即林明紳（以原名林緯煬開戶）所開立中華郵政股份有
    限公司存簿儲金帳號00000000000000號帳戶(下稱郵局帳戶)
    ，致廖剛顯陷於錯誤，遂依林明紳先後接續指示廖剛顯，自
    104年3月9日起至109年6月12日止，多次在臺中市某處，轉
    帳166筆匯款至林明紳開立之上開帳戶（歷次匯款日期及金
    額均詳如附表所示），合計新臺幣（下同）686萬1145元，
    均遭林明紳提領並花用一空。嗣廖剛顯察覺有異，始知受騙
    。
二、案經臺灣臺中地方檢察署檢察官偵查起訴。
    理    由
一、上開犯罪事實，業經被告林明紳於偵查、本院準備程序及審
    理時均坦承不諱（見他字卷第132頁，本院卷第39、47頁）
    ，核與證人即被害人廖剛顯與被告胞妹林芹薰於偵查中證述
    之情節均相符合（廖剛顯部分：見他字卷第130、133頁；林
    芹薰部分：見他字卷第131～133頁），且有被害人廖剛顯之
    郵局客戶歷史交易清單（見他字卷第9～21頁）、中華郵政股
    份有限公司110年4月30日函暨檢附被告帳號00000000000000
    號帳戶開戶資料及客戶歷史交易清單（見他字卷第45～81頁
    ）、被害人遭詐騙之金額列表及光碟1片（見他字卷第139～1
    45、283～289頁）、被害人與通訊軟體Line暱稱「林芹薰」
    對話紀錄列印資料、與通訊軟體Skype暱稱「薰」對話紀錄
    擷圖（見他字卷第147～281頁）、臺灣臺中地方檢察署檢察
    官110年度偵字第27864號林芹薰不起訴處分書等在卷可稽（
    見偵字卷第29～31頁）。從而，本案事證明確，被告上開接
    續詐欺取財犯行已堪認定。
二、論罪科刑：
  ㈠按案件由犯罪地或被告之住所、居所或所在地之法院管轄，
    刑事訴訟法第5條第1項定有明文。又所稱犯罪地，依刑法第
    4條規定，解釋上包括行為地與結果地兩者而言（最高法院7
    2年台上字第5894號判決意旨參照）。而本案被告林明紳戶
    籍地設於高雄市，且居所地在嘉義縣，雖均非本院管轄範圍
    ；惟被害人廖剛顯陳明伊匯款地點均在臺中區（見他字卷第
    3頁之刑事告訴狀），且核之被害人之住所地及居所地均確
    實在臺中市一情，復有伊偵、審中之人別訊問可據（見他字
    卷第219頁、本院審理時所為人別訊問時之住、居所資料附
    本院卷證物袋內），是被害人之匯款地應確實均在臺中市無
    訛，則被害人匯款所在之臺中市當足認係犯罪結果地。從而
    ，揆諸前揭條文及最高法院判決意旨，本院對於本案自有管
    轄權，先予敘明。
  ㈡核被告林明紳所為，係犯刑法第339條第1項之詐欺取財罪。
    被告自104年3月9日起至109年6月21日止，先後向同一被害
    人佯稱因工作需要借款、欲與被害人交往結婚，而假藉需支
    付醫藥費、律師費用等各項不實費用向被害人提出需索，顯
    係出於單一詐欺取財犯意而為，且係於密切接近之時間先後
    實行，各行為之獨立性極為薄弱，依一般社會健全觀念，在
    時間差距上難以強行分開，在刑法評價上，應視為數個舉動
    之接續施行，合為包括之一行為予以評價較為合理，應屬接
    續犯，而為包括之一罪（最高法院86年台上字第3295號刑事
    判決意旨參照）。爰審酌被告為身心健全之成年人，不思循
    正常管道獲取所需，竟以此不法方式接續肆意詐騙被害人之
    金錢，致被害人受有財產損害，以及先後詐騙多達166筆款
    項，金額合計更至686萬1145元，詐取之金額甚鉅，惡性甚
    顯，且情節重大，惟被告犯罪後坦認犯行，以及前未曾犯罪
    ，有臺灣高等法院被告前案紀錄表在卷可按，素行良好，且
    被告無力儘速賠償被害人所受之損害，致迄今均尚未對被害
    人為任何賠償，暨檢察官具體求刑有期徒刑1年6月以上（見
    本院卷第48頁）及被告對科刑範圍之意見後，衡之上開各情
    等一切情狀，量處如主文所示之刑，以示懲儆。
三、按犯罪所得，屬於犯罪行為人者，沒收之；前2項之沒收，
    於全部或一部不能沒收或不宜執行沒收時，追徵其價額，刑
    法第38條之1第1項前段、第3項分別定有明文。查本案被告
    詐騙所得款項共計現金686萬1145元，屬被告本案之犯罪所
    得，應依刑法第38條之1第1項、第3項規定，宣告沒收之；
    並於全部或一部不能執行沒收時，追徵其價額。
據上論斷，應依刑事訴訟法第273條之1第1項、第299條第1項前
段，刑法第339條第1項、第38條之1第1項前段、第3項，刑法施
行法第1條之1第1項，判決如主文。
本案經檢察官詹益昌提起公訴，檢察官葉芳如到庭執行職務。
中　　華　　民　　國　　111 　年　　5 　　月　　9 　　日
                    刑事第八庭    法  官  高思大
以上正本證明與原本無異。
如不服本判決應於收受送達後20日內向本院提出上訴書狀，並應
敘述具體理由；其未敘述上訴之理由者，應於上訴期間屆滿後20
日內向本院補提理由書（均須按他造當事人之人數附繕本）「切
勿逕送上級法院」。
告訴人或被害人如不服判決，應備理由具狀向檢察官請求上訴，
上訴期間之計算，以檢察官收受判決正本之日起算。
                          　　　　書記官  黃聖心
中　　華　　民　　國　　111 　年　　5 　　月　　10　　日
附錄論罪科刑法條：
中華民國刑法第339條第1項（普通詐欺罪）
意圖為自己或第三人不法之所有，以詐術使人將本人或第三人之
物交付者，處5年以下有期徒刑、拘役或科或併科50萬元以下罰
金。
附表：
編號 轉帳日期(民國年月日) 金    額 1 0000000 30,000  2 0000000 30,000  3 0000000 50,000  4 0000000 60,000  5 0000000 60,000  6 0000000 30,000  7 0000000 30,000  8 0000000 100,000  9 0000000 30,000  10 0000000 30,000  11 0000000 30,000  12 0000000 30,000  13 0000000 30,000  14 0000000 200,000  15 0000000 30,000  16 0000000 30,000  17 0000000 200,000  18 0000000 30,000  19 0000000 90,000  20 0000000 200,000  21 0000000 30,000  22 0000000 30,000  23 0000000 30,000  24 0000000 30,000  25 0000000 80,000  26 0000000 30,000  27 0000000 20,000  28 0000000 10,000  29 0000000 7,000  30 0000000 15,000  31 0000000 28,000  32 0000000 2,000  33 0000000 16,000  34 0000000 5,000  35 0000000 2,000  36 0000000 30,000  37 0000000 3,000  38 0000000 30,000  39 0000000 10,000  40 0000000 5,200  41 0000000 140,000  42 0000000 130,000  43 0000000 30,000  44 0000000 126,000  45 0000000 4,000  46 0000000 10,000  47 0000000 14,000  48 0000000 20,000  49 0000000 500,000  50 0000000 30,000  51 0000000 30,000  52 0000000 1,000  53 0000000 30,000  54 0000000 30,000  55 0000000 101,000  56 0000000 30,000  57 0000000 210,000  58 0000000 49,000  59 0000000 200,000  60 0000000 200,000  61 0000000 10,000  62 0000000 10,000  63 0000000 10,000  64 0000000 160,000  65 0000000 10,000  66 0000000 52,000  67 0000000 35,000  68 0000000 4,000  69 0000000 38,000  70 0000000 2,000  71 0000000 38,000  72 0000000 3,000  73 0000000 9,000  74 0000000 6,000  75 0000000 33,000  76 0000000 39,000  77 0000000 30,000  78 0000000 7,000  79 0000000 39,000  80 0000000 2,000  81 0000000 20,000  82 0000000 37,000  83 0000000 37,000  84 0000000 13,000  85 0000000 67,000  86 0000000 33,000  87 0000000 55,000  88 0000000 5,000  89 0000000 64,000  90 0000000 3,100  91 0000000 3,000  92 0000000 7,500  93 0000000 57,000  94 0000000 900,000  95 0000000 24,000  96 0000000 15,000  97 0000000 6,000  98 0000000 21,000  99 0000000 51,000  100 0000000 69,000  101 0000000 20,000  102 0000000 1,500  103 0000000 3,000  104 0000000 35,000  105 0000000 940  106 0000000 36,000  107 0000000 33,000  108 0000000 3,000  109 0000000 10,000  110 0000000 1,000  111 0000000 1,600  112 0000000 34,500  113 0000000 1,000  114 0000000 3,100  115 0000000 3,000  116 0000000 4,500  117 0000000 36,800  118 0000000 1,000  119 0000000 39,000  120 0000000 3,300  121 0000000 1,500  122 0000000 43,000  123 0000000 4,800  124 0000000 38,000  125 0000000 3,200  126 0000000 5,600  127 0000000 3,200  128 0000000 33,500  129 0000000 16,000  130 0000000 16,000  131 0000000 23,050  132 0000000 3,100  133 0000000 1,350  134 0000000 50,000  135 0000000 18,500  136 0000000 39,500  137 0000000 28,000  138 0000000 3,200  139 0000000 22,000  140 0000000 37,000  141 0000000 19,000  142 0000000 7,300  143 0000000 5,200  144 0000000 24,000  145 0000000 31,500  146 0000000 38,000  147 0000000 4,460  148 0000000 3,100  149 0000000 47,100  150 0000000 2,945  151 0000000 6,000  152 0000000 43,000  153 0000000 34,500  154 0000000 4,000  155 0000000 35,000  156 0000000 3,000  157 0000000 42,500  158 0000000 3,100  159 0000000 42,500  160 0000000 42,500  161 0000000 42,500  162 0000000 6,200  163 0000000 6,200  164 0000000 42,500  165 0000000 16,000  166 0000000 4,500  　 合    計 6,861,145